# 收入价格确认问题

提问人：小兵 审计 时间：2022-03-21 11:07:58
陈版，您好，《监管规则适用指引——会计类第 2 号》2-4 暂定价格销售合同中可变对价的判断“与定价挂钩的商品或原材料价值相关的变动（如定价挂钩不受双方控制的商品或原材料价格指数，因指数变动导致的价款变化）不属于可变对价，企业应将其视为合同对价中嵌入一项衍生金融工具进行会计处理，通常应按所挂钩商品或原材料在客户取得相关商品控制权日的价格计算确认收入”。请教陈版：客户的售价按有色金属网的金属报价月均价确定，根据这号文的约定，需每一天确认销售价格？与最终的月均价差异部分计入投资收益？企业需根据不同客户，不同送货时间实时确认每一天的价格，在实操中工作量很大，控制权日的价格是否可以简化为月均价呢？

回答人：chenyiwei
此类情况下，相应债权的合同现金流量特征不符合“本金+利息”的基本借贷安排，故不能确认为普通的应收账款，而是一项包含嵌入衍生工具的混合工具，应确认为交易性金融资产。该项金融资产需定期（每期末）测算其公允价值，直至被实际结算并终止确认为止。与最终的月均价差异部分确认为公允价值变动损益，最终计入投资收益

提问人：小兵 审计 时间：2022-03-23 11:05:31
陈版，您好，追问： 1 、如确认为交易性金融资产，现流表是否仍属于销售商品的经营性现金流入？还是在最终结算时点，确认投资收益同时将交易性金融资产转入应收账款？ 2 、企业都要根据不同客户每天核算一个控制权日转移的价格，月末再测算公允价值，工作量非常大，是否可简化处理按月统计？ 3 、本质为应收账款划入交易性金融资产，减值如何确认？可参考应收账款的预期信用损失率吗？此处的减值测算与每期末测算其公允价值是否冲突？

回答人：chenyiwei
1 、在最终结算时点，确认投资收益同时将交易性金融资产转入应收账款。但现金流仍可作为销售商品和提供劳务。 2 、可以按月。 3 、交易性金融资产不存在减值问题，在公允价值计量中即把信用风险纳入考虑。

提问人：学徒停不下来 时间：2022-06-21 17:30:11
也就是销售时
借：交易性金融资产
贷：收入
贷：应交税费
这个分录挺奇怪的，感觉值得商榷，能否拆分为应收账款及衍生资产？。
监管规则 2 号，把可变对价的动因分成了两种，一种与履约相关，作为可变对价，另一种与履约无关，不视为可变对价，这种区分准则上好像没有明确的依据。
另外，采购方如何处理？借存货 借应交税费 贷：交易性金融负债？

回答人：chenyiwei
根据新金融工具准则，此类主合同为该准则规范的金融资产的嵌入衍生工具是不分拆的。